

# Igo C. F. T. São Paulo/ SP

# **Objetivo : Especialista de Desenvolvimento de Software Mulesoft|OCJP|OCWCD|ITL**

# **Resumo profissional**

Considerado um dos 10 melhores profissionais do ano na empresa atual na categoria descoberta continua e vencedor do premio ILP (Incentivo a Longo Prazo), prêmio dado para apenas 3% dos colaboradores, que consiste em ganhar ações da TOTVS na bolsa de valores. Venho atuando no desenvolvimento de software por mais de 14 anos em diversos seguimentos e em diversas frentes, sendo um dos principais propulsores na transformação e evolução de desenvolvimento de software em empresas. Tenho conhecimento avançado em arquitetura de software distribuída, integração de sistema, testes automatizados, e em processo de desenvolvimento de software e DevSecOps. Trabalho com arquitetura de software distribuído a mais de 4 anos, tendo especialização acadêmica justamente nesse tema, criando e projetando soluções em microsserviços utilizando o DDD como base para definir os contextos delimitados de cada componente. Os microsserviços são desenvolvidos utilizando arquitetura baseada em eventos, CQRS e Event Sourcing e Docker. Também defino quais são os bancos de dados que serão utilizados em cada microsserviços com base na sua necessidade. Trabalho com integração de sistema por quase todo o período da minha carreira utilizando diversas ferramentas e frameworks como Mulesoft e Spring Integration. Atuei por um período na arquitetura e desenvolvimento de APIs utilizando o framework, IDE, plataforma e infraestrutura da MuleSoft. As APIs foram desenvolvidas utilizando a estratégia de API-First e a arquitetura API-led Connectivity em que as APIs são divididas em três camadas (System, Process e Expirence) com intuito de maximizar o reuso e diminuir a carga de trabalho. Implantei, desenvolvi (criando e padronizando todos os pipelines de CI e CD no Azure Devops, estruturei os testes automatizados, apliquei monitoramento, criei e padronizei os scripts de infra-estrutura como código utilizando o Terraform e Ansible para realizaro provisionamento e configuração nas nuvens da GCP e Azure), treinei a equipe e transformei o processo de desenvolvimento de software na empresa utilizando DevSecOps. Trabalhei em um projeto para viabilizar o desenvolvimento de testes automatizados na fase de desenvolvimento, apliquei treinamento das metodologias TDD e BDD, criei e customizei frameworks que otimizaram o desenvolvimento dos testes autorizados e adaptei as aplicações para que o desenvolvedor conseguisse executar todos os tipos de testes na sua máquina como também nas esteiras.

### **Experiências Profissionais**

Cargo: Especialista de Desenvolvimento de Software II

**Empresa:** Segmento Tecnologia

Periodo: 09/2019 - ATUAL

Atuo como arquiteto em diversas frentes na Totvs. Fui contratado por minhas competências de arquitetura para o projeto que tinha por objetivo criar serviços comuns para todos os PDVs. Nesse projeto, trabalhei com análise para que fosse possível entender como criar esses serviços comuns, elaborando a arquitetura e fazendo palestras e treinamentos para toda a torre de trabalho sobre as soluções encontradas para alcançar o objetivo do projeto, focando em ensinar sobre a parte de boas práticas arquiteturais e metodologias. No projeto, participei da elaboração do event storming e DDD para compreender profundamente o negócio e com isso passei a criar, na arquitetura, template em JAVA com arquitetura baseada em eventos, CQRS, event sourcing, testes automatizados, DOCKER e um arquivo de pipeline de CI do Azure Devops. Atualmente, dentro da empresa, atuo no sistema Omni Channel, integrando os PDVs ou ERPs a qualquer canal de venda de marketplace, como o MercadoLivre, por exemplo, com qualquer operador logístico como os Correios e o Frete Rápido, etc. Nesse projeto desenvolvi integração com os ERPs e canais de vendas (como a VTEX, por exemplo) e fiz toda a migração de ambiente do sistema para a Azure. Em projetos variados da empresa, eu tenho implantado o Devsecops nas squads, com a criação das estrias de CI e CD no Azure Devops, gestão de qualidade com o Sonar e validações no CI, monitoramento, infraestrutura como código utilizando ansible e terraform para realizar o provisionamento econfiguração tanto na azure quanto na GCP. Também realizei através de palestras o treinamento das squads em DevSecOps, estando sempre à disposição para esclarecimentos de dúvidas eauxílio na execução dos trabalhos de todas as squads.

Cargo: IT Consultant

**Empresa:** Segmento Tecnologia **Periodo:** 10/2018 - 08/2019

Atuei na arquitetura e desenvolvimento de APIs utilizando o framework, IDE, plataforma e infraestrutura da MuleSoft. As APIs foram desenvolvidas utilizando a estratégia de API-First e a arquitetura API-led Connectivity emque as APIs são divididas em três camadas (System, Process e Expirence)com intuito de maximizar o reuso e diminuir a carga de trabalho. Atuei ainda aplicando monitoramento nas APIs existentes com o objetivo de monetizá-las e também na evolução de um provedor de autenticação. Oauth.

Cargo: Consultor Sênior

**Empresa:** Segmento Tecnologia **Periodo:** 07/2012 - 10/2018

#### Cardif

Atuei na área de automação de testes, arquitetando e desenvolvendo soluções de testes, como também disseminando as metodologias (TDD e BDD) de testes para as equipes de desenvolvimento e UAT(User AcceptanceTesting). Análise, design, arquitetura, desenvolvimento, testes, refatoração de código e correções das aplicações críticas da empresa, entre elas: batch module,claim, acsele, policy tool e person.

#### Smartnet

Análise, design, arquitetura, desenvolvimento, testes, refatoração de código e correções das aplicações críticas da empresa, entre elas: autorizador e processador de transações (volume de 600 milhões de transações por ano), gerador de cupons, aplicações de integração (com sistemas como: PeopleSoftCRM, PeopleSoft ERP, Kenan) e gestores. Desenvolvimento de aplicações integradas com os terminais em campo (POSe PDV), utilizando o padrão ISO 8583 e EMV.

Cargo: Consultor de TI

**Empresa:** Segmento Tecnologia **Periodo:** 01/2012 - 07/2012

Análise e desenvolvimento do projeto Medição Contábil (A "Medição Contábil"compreende os processos de ajuste e de agrupamento dos dados de medição em informações consolidadas por ativo tipo carga ou geração e por agente daCCEE). O sistema foi desenvolvido para atender as necessidades da Câmara de Comercialização de Energia Elétrica (CCEE). As principais tecnologías utilizadas foram Maven, Spring, EJB3, JSP, Servlet e JQuery.

Cargo: Programador

**Empresa:** Segmento Tecnologia **Periodo:** 05/2009 - 12/2011

Análise, design, testes e desenvolvimento dos projetos Fronteiras (Sistema de arrecadação nas fronteiras do estado de Alagoas), NFE (Sistema denotas fiscais eletrônicas), Detran, e Termo de Apreensão. Os sistemas foram desenvolvidos para atender as necessidades da Secretaria da Fazenda de Alagoas(SEFAZ). As principais tecnologias utilizadas foram Java, Flex, GWT,Spring, EJB2, EJB3, JSP, Maven, Ireport, Servlet, Jasper Report, Hibernate,JPA 2, JSF.

# Formação Acadêmica

Pontifícia Universidade Católica de Minas Gerais

Pós Graduação em Arquitetura de Software Distribuída, Tecnologia da Informação

Centro Universitário Cesmac

Pós-Graduação em Engenharia de Software, Tecnologia da Informação

Centro Universitário Cesmac

Bacharelado em Análise de Sistema, Tecnologia da Informação

# Certificações

1ZO-858 Java Enterprise Edition 5Web Component Developer CertifiedProfessional Oracle Certified Professional, JavaSE 5 Programmer Programming Mobile Applications forAndroid Handheld Systems Padrões de Integração de Sistemas MuleSoft Certified Developer - Level1 (Mule 4)

Elisângela Faria Talent Acquisition